臺灣基隆地方法院民事裁定
110年度亡字第9號
聲  請  人  吳鳳英  


代  理  人  陳浚璋  

上列聲請人聲請宣告吳義雄死亡事件，本院裁定如下：
    主    文
宣告吳義雄（男、民國00年0月0日生、失蹤前最後設籍地：基隆
市○○區○○路○段000號後棟）於民國一百零一年七月十六日下午十
二時死亡。
聲請程序費用由吳義雄之遺產負擔。
    理    由
一、本件聲請意旨略以：失蹤人吳義雄（下稱失蹤人）為聲請人
    之兄長，失蹤人於民國91年7月16日自戶籍地遷出後未報，
    且親屬多次前往找尋未果，經安樂戶政事務所提報失蹤後，
    迄今已逾19年。並經本院以110年度亡字第9號民事裁定公示
    催告，惟自民國110年3月8日公告起至110年9月8日止，未見
    有人陳報，亦無失蹤人之信息，現因陳報期間屆滿，爰依民
    法第8條及家事事件法第154條規定，求為宣告失蹤人死亡等
    語。
二、按失蹤人失蹤滿10年後，法院得因利害關係人或檢察官之聲
    請，為死亡之宣告；修正之民法總則第8條之規定，於民法
    總則施行後修正前失蹤者，亦適用之，但於民法總則修正前
    ，其情形已合於修正前民法總則第8條之規定者，不在此限
    ，71年1月4日修正公布前之民法總則第8條第1項及民法總則
    施行法第3條第3項分別定有明文。又法院准許宣告死亡之聲
    請，應公示催告，家事事件法第156條第1項復有明定。而此
    公示催告應公告之，該公告應揭示於法院公告處、資訊網路
    及其他適當處所；法院認為必要時，並得命登載於公報或新
    聞紙，或用其他方法公告之；其報明期間，自前項揭示之日
    起，應有6個月以上，但失蹤人滿百歲者，其陳報期間，得
    定為自揭示之日起二個月以上。此觀之家事事件法第156條
    第3項準用同法第130條第4、5項規定即明。查聲請人主張之
    前揭事實，業據其提出戶籍謄本、繼承系統表為證。且有基
    隆市警察局第四分局110年3月5日基警四分三字第110040283
    3號函暨函附失蹤人口系統--資料報表在卷可參，經核與其
    陳述相符，自堪信聲請人之主張為真實，故聲請人聲請對失
    蹤人為死亡之宣告，核與前開條文尚無不合，應予准許。又
    本院已定6個月日期間對失蹤人為宣告死亡之公示催告，並
    於110年3月8日下午5時將該公示催告揭示於本院牌示處及登
    載於司法院網站，有本院公告附卷可稽，現申報期間屆滿，
    未據失蹤人陳報其生存或知失蹤人生死者陳報其所知，亦經
    本院依職權查明無訛，本院自應依法宣告失蹤人死亡。
三、次按宣告死亡之裁定應確定死亡之時，家事事件法第159 條
    定有明文。而受死亡宣告者，以判決內所確定死亡之時，推
    定其為死亡；前項死亡之時，應為前條各項所定期間最後日
    終止之時。但有反證者，不在此限，民法第9條亦有明定。
    本件失蹤人吳義雄自91年7月16日失蹤，計至101年7月16日
    止失蹤屆滿10年，故應推定該日下午12時為其死亡之時，爰
    依法宣告吳義雄於101年7月16日下午12時死亡。
四、依家事事件法第154 條第3 項、第159 條第1 項，裁定如主
    文。
中　　華　　民　　國　　110 　年　　9 　　月　　22　　日
                  家事法庭法  官　何怡穎 
以上正本係照原本作成。
如對本裁定不服須於裁定送達後10日內向本院提出抗告狀，並繳
納抗告費新臺幣1,000元。 
中　　華　　民　　國　　110 　年　　9 　　月　　22　　日
                          書記官　葉憶葇